【裁判字號】    88,交自,12
【裁判日期】    890229
【裁判案由】    過失傷害
【裁判全文】
~W2Z2;臺灣臺南地方法院刑事判決~W1Z1;    八十八年度交自字第一二號、第一三號
    自  訴  人  丙○○
                謝惠娟
    被      告  乙○○
    輔  佐  人  甲○○
右列被告因過失傷害案件，經自訴人提起自訴，本院判決如左：
    主  文
乙○○因過失傷害人，處有期徒刑月，如易科罰金，以佰元折算壹日。
    事  實
一、乙○○於八十七年二月十五日十二時十分許，騎乘車號ＮＪＹ－九四三號重型機
    車，沿台南縣永康市○○路由東向西行駛，行經該小北路二十二巷口時，欲左轉
    折返回家，應注意轉彎車應讓直行車先行，且按當時之天候、路況等客觀情狀，
    尚無不能注意之情形，詎乙○○竟疏於注意而貿然左轉。適自訴人丙○○（其過
    失傷害部分業經判處有期徒刑三月確定）駕駛車號ＳＶ－二七六０號自用小客車
    ，內載其妻即自訴人謝惠娟，沿台南縣永康市○○路由東向西行駛於其後，亦應
    注意車前狀況，並隨時採取必要之安全措施，及該路段之行車速度，不得超過時
    速五十公里，竟亦疏於注意，以時速五十公里以上之速度行抵該處，因煞車不及
    ，而與乙○○所騎之機車發生碰撞。丙○○因而受有顏面撕裂傷合併輕微腦震、
    雙膝挫傷等傷害；謝惠娟受有輕微腦震盪、雙膝挫傷等傷害。
二、案經自訴人丙○○、謝惠娟提起自訴。
    理  由
一、訊據被告固不否認有於右揭時、地駕駛機車與自訴人丙○○所駕駛之自用小客車
    發生碰撞，致丙○○、謝惠娟受傷之事實，惟矢口否認伊有過失，並辯稱是丙○
    ○車速過快，閃避不及才會撞上的云云。惟查右揭事實，業據自訴人丙○○、謝
    惠娟指訴綦詳，並有道路交通事故調查表乙份（附八十八年交易字第二三九號）
    在卷可稽，而自訴人即被害人丙○○、謝惠娟確因本件車禍受傷，復有診斷證明
    書影本數張在卷可按。按汽（機）行駛至交岔路，轉彎車應讓直行車先行，，道
    路交通安全規則第一百零二條第一項第六款定有明文。被告乘騎重機車於上開肇
    事路段時，自應注意依上述道路交通安全規則之規定行車，以策安全，且依當時
    之天候、路況等觀客情況，尚無不能注意之情形，乃被告竟疏於注意，貿然左轉
    ，以致肇事，被告之行為自應認為有過失。雖自訴人丙○○未注意車前狀況及超
    速行駛，亦有過失，但尚無解於被告過失之罪責。台南區車輛行車事故鑑定委員
    會鑑定結果，亦認為被告同為肇事之原因，有該會鑑定書在卷可參，益徵被告行
    為之有過失。而其過失行為與被害人即自訴人陳、謝受傷間有相當因果關係，事
    證已臻明確，被告犯行堪以認定。
二、核被告所為，係犯刑法第二百八十四條第一項前段之過失傷害罪。其一個過失行
    為，同時造成自訴人丙○○、謝惠娟二人受傷，係一行為觸犯數罪名之想像競合
    犯，應從一重處斷。本院審酌被告之品性、犯罪情節、犯罪所生危害及犯罪後始
    終未與被害人達成和解賠償其損害等一切情狀，量處如主文所示之刑，並諭知易
    科罰金之折算標準，以資懲儆。
三、據上論斷，應依刑事訴訟法第三百四十三條、第二百九十九條第一項前段，刑法
    第二百八十四條第一項前段、第五十五條、第四十一條，罰金罰鍰提高標準條例
    第一條前段、第二條，判決如主文。
中    華    民    國      八十九      年    二    月        二十九      日
                                臺灣臺南地方法院交通法庭
                                        法  官  王  立  村
右正本證明與原本無異。
如不服本判決，應於判決送達後十日內向本院提出上訴狀( 應附繕本 )。
                                        書記官  林  木  村
中    華    民    國      八十九      年      三      月       三       日
附錄本案論罪科刑法條全文：
刑法第二百八十四條第一項：
因過失傷害人者，處六月以下有期徒刑、拘役或五百元以下罰金，致重傷者，處一年
以下有期徒刑、拘役或五百元以下罰金。


司法院資訊處製作；財團法人民間司法改革基金會備份。
